# 房开审计

提问人：65680898 时间：2010-01-25 23:19:01
今天参加了一房开企业的审计,采用的是<企业会计制度>,发现在开发成本里有一项目是预提的利息费用金额 1000 万占资产总额10%.会计处理如下： 借：开发成本 贷：其他应付款 计提的是从其他企业借款的利息，也有合同等计息依据，我觉得这处理有点问题，但又说不好。先不讨论国税 09 （ 31 ）号文的规定，就从会计角度讲，这事本身是预提事项，要做也是走期间费用，但是人家说我借的款是为了开发这个项目的利息自然也进存货咯，但他们企业采用的是 01 年的制度不是准则，存货利息还不能资本化吧。还得请各位前辈指导指导！在下谢过
[ 本帖最后由 65680898 于 2010-1-25 23:20 编辑 ]

回答人：chenyiwei
回复 楼主 65680898 的帖子财基字[1999]74号文目前已经失效。 对你所说的案例，应关注是否为专门借款，以及企业之间的资金拆借是否违反《贷款通则》等金融监管规定。如果合规性存在问题的，基于稳健的考虑，一般也不会资本化。